臺灣臺中地方法院刑事裁定
111年度聲字第1587號
聲  請  人  臺灣臺中地方檢察署檢察官
受  刑  人  鄭文宗


上列聲請人因受刑人數罪併罰有二裁判以上，聲請定其應執行之
刑（111年度執字第5306號、111年度執聲字第1141號），本院裁
定如下：
    主    文
鄭文宗所犯如附表所示各罪所處之刑，應執行有期徒刑玖月，如
易科罰金，以新臺幣壹仟元折算壹日。
    理    由
一、聲請意旨略以：本件受刑人鄭文宗犯數罪，先後經判決確定
    如附表，應依刑法第53條、第51條第5款，定應執行之刑，
    爰依刑事訴訟法第477條第1項規定聲請裁定，併請依照刑法
    第41條第1項、第8項，諭知易科罰金之折算標準等語。
二、按裁判確定前犯數罪者，併合處罰之；數罪併罰，有二裁判
    以上者，依第51條之規定，定其應執行之刑；數罪併罰，分
    別宣告其罪之刑，依下列各款定其應執行者：五、宣告多數
    有期徒刑者，於各刑中之最長期以上，各刑合併之刑期以下
    ，定其刑期。但不得逾30年；依刑法第53條及第54條應依刑
    法第51條第5款至第7款之規定，定其應執行刑者，由該案犯
    罪事實最後判決之法院之檢察官，聲請該法院裁定之，刑法
    第50條第1項前段、第51條第5款、第53條及刑事訴訟法第47
    7條第1項分別定有明文。次按有二裁判以上，經定其執行刑
    後，又與其他裁判併合而更定其執行刑者，前定之執行刑當
    然失效，仍應以原來宣告之數個刑罰計算，而不以當時該數
    罪所定應執行刑為計算基準；然上開更定之應執行刑，不應
    比前定之應執行刑加計其他裁判所處刑期後為重，否則即與
    法律秩序理念及法律目的之內部界限有違，難認適法，此有
    最高法院93年度台非字第192號判決意旨可資參照。
三、經查，本件受刑人鄭文宗因犯如附表編號1至4所示之罪，先
    後經判處如附表編號1至4所示之刑，並分別確定在案，有各
    該案件之判決書及臺灣高等法院被告前案紀錄表在卷可按，
    且無刑法第50條第1項但書各款所定不得合併處罰之情形，
    聲請人以本院為上開案件犯罪事實最後判決之法院，聲請定
    其應執行之刑，本院審核各案卷無誤，認其定應執行刑之聲
    請為正當。再受刑人所犯如附表編號1至3所示之罪，固前經
    臺灣雲林地方法院111年度聲字第61號裁定定應執行有期徒
    刑6月，如易科罰金，以新臺幣壹仟元折算壹日確定。惟受
    刑人既有附表編號1至4所示之罪應合併定執行刑，則前定之
    應執行刑即當然失效，本院自可更定該等罪責之應執行刑。
    然依上開說明，本院定其應執行刑，不得逾越刑法第51條第
    5款所定法律之外部界限，亦應受內部界限，即不得重於有
    期徒刑10月之限制（計算式為：附表編號1至3所示之罪曾定
    應執行刑有期徒刑6月，加計附表編號4所示之罪，共為有期
    徒刑10月）。準此，審酌受刑人所犯如附表所示之罪，分別
    為違反商標法、詐欺等罪，部分罪質相同，考量各該行為態
    樣、侵害法益及危害程度、犯罪時間等因素，斟酌受刑人所
    犯上開各罪責任非難重複程度，兼顧其所犯數罪反應出之人
    格特性及犯罪傾向、施以矯正之必要性，以及本院函知受刑
    人得於文到5日內就本件定應執行之刑陳述意見，惟受刑人
    於民國111年5月25日收受本院函文後，於期限內並未表示意
    見（見本院卷附之本院函稿、送達證書、收狀資料查詢清單
    、收文資料查詢清單）等情狀，定其應執行如主文所示之刑
    ，並諭知易科罰金折算標準。
四、依刑事訴訟法第477條第1項，刑法第53條、第51條第5款、
    第41條第1項前段、第8項，裁定如主文。　
中　　華　　民　　國　　111 　年　　6 　　月　20  　　日
                  刑事第十一庭  法  官  蔡汎沂
以上正本證明與原本無異。
如不服本裁定，應於收受送達後5日內向本院提出抗告狀。（應
附繕本）
　　　　　　　　　　            書記官  黃筠婷
中　　華　　民　　國　　111 　年　　6 　　月　　20　　日
附表：受刑人定應執行刑案件一覽表　　　
編      號  1 2 3 罪      名  商標法 商標法 詐欺 宣  告  刑  有期徒刑2月，如易科罰金以新臺幣1000元折算一日。 有期徒刑4月，如易科罰金以新臺幣1000元折算一日。 有期徒刑3月，如易科罰金以新臺幣1000元折算一日。 犯 罪 日 期  108年9月28日至108年10月5日 109年2月7日至109年2月9日 109年6月15日 偵查(自訴)  機關年度 案號  臺中地方檢察署109年度偵字第5243號 臺中地方檢察署110年度偵字第269號 雲林地方檢察署110年度偵字第1406號  最後 事實審 法院 臺灣臺中地方法院 臺灣臺中地方法院 臺灣雲林地方法院  案 號 109年度豐智簡字第7號 110年度中智簡字第15號 110年度易字第390號  判 決日期 109年5月29日 110年3月8日 110年11月22日  確定 判決 法 院 臺灣臺中地方法院 臺灣臺中地方法院 臺灣雲林地方法院  案 號 109年度豐智簡字第7號 110年度中智簡字第15號 110年度易字第390號  判決確定日期 109年6月30日 110年7月12日 110年12月21日 備       註  臺中地方檢察署109年度執字第9607號 臺中地方檢察署110年度執字第9788號 雲林地方檢察署111年度執字第58號   【編號1至3經臺灣雲林地方法院111年度聲字第61號裁定定應執行有期徒刑6月】   

編      號  4 以下空白  罪      名  商標法   宣  告  刑  有期徒刑4月，如易科罰金以新臺幣1000元折算一日。   犯 罪 日 期  109年5月3日   偵查(自訴)  機關年度 案號  臺中地方檢察署110年度偵字第14199號    最後 事實審 法院 臺灣臺中地方法院    案 號 111年度智易字第8號    判 決日期 111年3月23日    確定 判決 法 院 臺灣臺中地方法院    案 號 111年度智易字第8號    判決確定日期 111年4月26日   備       註  臺中地方檢察署111年度執字第5306號